【裁判字號】    96,易,2612
【裁判日期】    970121
【裁判案由】    恐嚇等
【裁判全文】
臺灣臺北地方法院刑事判決              96年度易字第2612號
公  訴  人  臺灣臺北地方法院檢察署檢察官
被      告  乙○○
選任辯護人  吳仲立律師
上列被告因恐嚇等案件，經檢察官提起公訴（96年度偵字第6348
號），本院判決如下：
    主      文
乙○○以加害身體之事，恐嚇他人致生危害於安全，處拘役伍拾
日，如易科罰金，以新臺幣壹仟元折算壹日；減為拘役貳拾伍日
，如易科罰金，以新臺幣壹仟元折算壹日。又公然侮辱人，處拘
役肆拾日，如易科罰金，以新臺幣壹仟元折算壹日；減為拘役貳
拾日，如易科罰金，以新臺幣壹仟元折算壹日。應執行拘役柒拾
日，如易科罰金，以新臺幣壹仟元折算壹日；減為拘役參拾伍日
，如易科罰金，以新臺幣壹仟元折算壹日。緩刑貳年。
    事  實
一、乙○○為董榮銘之妻。茲因甲○○於民國92年5月起至95 年
    1月27日止，至董榮銘於新店市○○路7巷1號5樓「藝軒圖書
    公司」任職，而與董榮銘發生婚外情，致乙○○因此遭受刺
    激，對甲○○心生憤激，竟意圖散布於眾，自95年8月23 日
    起迄同年11月22日止（起訴書誤認為「自95年10月19日至同
    年12月間」，逕予更正），陸續將載有「賤女人」、「和別
    人老公上床」、「下賤不要臉」、「人盡可夫的賤女人」、
    「你家樓上住了一個喜歡和別人老公上床的賤女人，請多留
    意... 」等足以毀損甲○○名譽之郵件（信函或明信片）、
    傳真等，散發予甲○○及其樓下住戶或傳真至甲○○工作之
    新店市○○路9號5樓公司等不特定人，並於95年8月23日以
    載有「小心一點、誰會被潑硫酸，我可不知道」等語之信函
    ，以加害甲○○身體之文字恐嚇甲○○，使甲○○心生畏懼
    ，足生危害於甲○○身體之安全。
二、案經告訴人甲○○訴由臺北縣政府警察局新店分局報告臺灣
    臺北地方法院檢察署檢察官偵查起訴。
    理  由
一、上揭事實，訊據被告乙○○矢口否認犯行，辯稱：伊當時有
    重度憂鬱症，已不記得有無做過這些事云云。惟查，被告因
    不滿甲○○與其夫董榮銘間發生婚外情，而自95年8月23日
    起迄同年11月22日止，陸續將載有「賤女人」、「和別人老
    公上床」、「下賤不要臉」、「人盡可夫的賤女人」、「你
    家樓上住了一個喜歡和別人老公上床的賤女人，請多留意..
    . 」等足以毀損甲○○名譽之郵件（信函或明信片）、傳真
    文件，寄發予甲○○及其樓下住戶或傳真至甲○○工作之新
    店市○○路9號5樓公司等情，業據被害人甲○○指訴歷歷，
    復有前揭信件原件及傳真共38份（含95年8月23日之郵件）
    附卷可稽。而依上開郵件所詆毀被害人之指訴情節，皆與被
    害人與被告之夫董榮銘間之婚外情有關，且經本院提示上開
    文件，由被告辨認其筆跡時，被告亦不否認「確很像是我的
    字跡」等語。被告雖辯稱，當時伊係受憂鬱症所苦，致不記
    得曾寫過這些信云云，然參諸上開信函並非一日所為，亦目
    集中在一日寄發，而係經年累月之複數行為，且依其投寄、
    傳真之方式及書寫之內容，均係有目的、有計劃之作為，絕
    非在心智喪失下所為之無意識行動，是被告所辯不復記憶云
    云，洵無足採。而揆諸上開信函之內容，均堪謂極盡侮辱、
    謾罵之能事，且其中有關95年8月23日信函所寫之內容，如
    ：「小心一點、誰會被潑硫酸，我可不知道」等語，亦確足
    以造成甲○○心生畏懼，足生危害於其身體之安全。是證本
    件事證明確，被告有公然侮辱、恐嚇犯行，堪資認定。
二、核被告乙○○所為，係犯刑法第309條第1項之公然侮辱罪、
    第305條之恐嚇危害安全罪。被告之公然侮辱行為，雖有多
    次，然依其犯意係屬單一，其目的係在實現一個犯罪構成要
    件，侵害同一法益，雖其犯罪行為在完畢前，其各個舉動與
    該罪之構成要件相符，但行為人主觀上係以其各個舉動為全
    部犯罪行為之一部，而客觀上應認係實施一個犯罪，為接續
    犯，僅成立一個罪名，最高法院71年度台上字第2837號著有
    判例，可資參照，是被告本件之公然侮辱犯行，雖有多次，
    然仍應僅論以一個公然侮辱罪名。而被告所犯上開公然侮辱
    罪、恐嚇危害安全之二罪間，犯意個別，罪名亦殊，應予分
    論並罰。爰審酌被告矢口否認犯行，且上開信件之散佈手法
    業已極盡詆毀之能事，尤以其詆毀內容不僅損害被害人之名
    譽，亦併殃及無辜之被害人之夫，本應從重量刑；惟憫恤被
    告係因其夫與被害人間之婚外情而遭受強烈刺激，其內心飽
    受創痛無以宣洩，致造成重度憂鬱症之發作，始有上開犯行
    ，是被害人雖因被告之本件犯行受有名譽與精神上之損害，
    然衡諸被害人本與被告熟識，且亦嫁為人婦，卻未善盡婚姻
    之忠貞義務，私與被告之夫發生婚外情，從而破壞被告之家
    庭美滿，造成被告之感情創傷，實為激發被告本件犯行動機
    之始作俑者等一切情狀，宣告如主文所示之刑。又按「中華
    民國96年罪犯減刑條例」業經總統於96年7月4日公布，同年
    7月16日施行。本件被告實行本件犯罪之時間係在96年4月24
    日以前，且其所犯罪名與宣告刑，經核均符合「中華民國96
    年罪犯減刑條例」第2條第3款規定，本件即應依同條例第7
    條、第9條減輕其刑，並於判決主文同時諭知其宣告刑及減
    得之刑（司法院96年6月21發佈之「法院辦理96年減刑案件
    注意事項第21點參照），併諭知其易科罰金之折算標準。末
    查，被告前未曾受有期徒刑以上刑之宣告，有臺灣高等法院
    被告前案紀錄表在卷可按，且被告於本件之審理中，業已積
    極與被害人達成和解，有和解書一紙在卷可憑，經此教訓，
    當知警惕而無再犯之虞，本院綜核各情，認所宣告之刑，以
    暫不執行為適當，爰併予宣告緩刑二年，以啟自新。
三、公訴人另認：「被告於95年11月18日，以0937***455的電話
    號碼，打電話至甲○○住家電話22***107號，騷擾甲○○，
    使甲○○心生畏懼」，應併涉有恐嚇罪嫌等語。惟查，該部
    分固經被害人提出當日之電話通聯紀錄為證，惟僅足以證明
    上開被告所持之0937***455的電話，確曾於同日有多次撥打
    電話至甲○○住家電話22***107號之紀錄，然既無電話錄音
    ，自尚尚不足以窺悉各該電話通聯之實際內容，自不能逕以
    被害人在警詢中指訴「被告在電話中有時候會罵三字經」等
    語，逕認被告有恐嚇（或公然侮辱）之犯行。至於被告之連
    續撥打電話，固足以造成對被害人之「騷擾」，然騷擾本身
    與本件起訴之公然侮辱、恐嚇罪名究屬有間，自不能逕以各
    該罪名相繩，其他復無積極証據足資證明被告有公訴人所指
    之犯行，因認被告本部分之犯罪尚屬不能證明。惟本部分既
    係經公訴人就被告其他所犯罪行以事實上一罪之關係起訴，
    爰不另為被告無罪之諭知。
據上論斷，應依刑事訴訟法第299條第1項前段，刑法第305條、
第309條第1項、第41條第1項前段、第51條第6款、第74條第1項
第1款，刑法施行法第1條之1，中華民國96年罪犯減刑條例第2條
第1項第3款、第7條、第9條，判決如主文。
本案經檢察官林禎瑩到庭執行職務。
中    華    民    國    97    年    1     月    21    日
                  刑事第十五庭  法  官  楊台清
上正本證明與原本無異。
如不服本判決，應於判決送達後10日內向本院提出上訴狀（應抄
附繕本）。告訴人或被害人如對於本判決不服者，應具備理由請
求檢察官上訴，其上訴期間之計算係以檢察官收受判決正本之日
期為準。
                                書記官  陳麗津
中    華    民    國    97    年    1     月    21    日
附錄本案論罪科刑法條全文：
中華民國刑法第305條
以加害生命、身體、自由、名譽、財產之事，恐嚇他人致生危害
於安全者，處2 年以下有期徒刑、拘役或3 百元以下罰金。
中華民國刑法第309條
公然侮辱人者，處拘役或 3 百元以下罰金。
以強暴犯前項之罪者，處1 年以下有期徒刑、拘役或5 百元以下
罰金。


司法院資訊處製作；財團法人民間司法改革基金會備份。
